【裁判字號】    98,交上易,47
【裁判日期】    980416
【裁判案由】    公共危險
【裁判全文】
臺灣高等法院刑事判決                98年度交上易字第47號
上  訴  人
即  被  告  甲○○
                    樓
上列上訴人因公共危險案件，不服臺灣士林地方法院97年度審交
易字第120號，中華民國98年1月6日第一審判決（起訴案號：臺
灣士林地方法院檢察署97年度偵字第11971號），提起上訴，本
院判決如下：
    主  文
上訴駁回。
    事  實
一、甲○○曾於民國90年5月間，因公共危險案件，經台灣士林
    地方法院以90年度交簡字第628號判決處罰金新臺幣18,000
    元；又於94年間，因傷害案件，經同院以95年易字第27號判
    決處有期徒刑3月，於95年10月11日易科罰金執行完畢。詎
    其仍不知悔改，於97年8月27日晚上11時許，在臺北市○○
    區○○街某卡拉OK店，飲酒後，已達無法安全駕駛動力交通
    工具之程度，猶於翌（28）日凌晨3時30分許，自臺北市士
    林區○○○道○段1號住處，騎駛車牌CWP-266號重型機車前
    往臺北市○○路25號7-11便利商店，於停車入店購買酒類走
    出該店門口時，早已為巡邏警員楊清福發覺上述過程而攔查
    ，經對甲○○檢測其呼氣所含酒精濃度達每公升0.69毫克，
    認其於騎駛上開機車時已達無法安全駕駛之程度。
二、案經臺北市政府警察局士林分局報告臺灣士林地方法院檢察
    署檢察官偵查起訴。
    理  由
一、訊據上訴人即被告甲○○矢口否認有上開犯行，辯稱：伊當
    天騎機車至便利商店那邊吃東西，我的朋友載我去卡拉OK店
    唱歌，後來我在卡拉OK店被打受傷，朋友送我坐計程車回家
    ，因為被打，身體不舒服，想要去芝山派出所報案，警員說
    要去北投東華街派出所報案，我就走路去便利商店，伊去便
    利商店買酒出來，伊機車原本都是放在便利商店那邊，迨伊
    走出便利商店門口，警察問伊臉上為何都是血，警察就從伊
    口袋拿鑰匙出來，伊根本沒有騎車，且警員楊清福講的發現
    被告之時間不對等語。經查：
  (一)證人即臺北市政府警察局士林分局文林派出所警員楊清福於
    原審審理中結證稱：伊去簽巡邏簿，確實看到被告騎機車騎
    到雨農路25號7-11超商前停下，便下車進去超商內買東西，
    伊看到被告買一罐酒出來，且說話反反覆覆，並聞到被告身
    上有酒味，伊問被告是否確定還要騎機車，他說還要騎，伊
    勸他不要騎，坐計程車或是請他家人來帶，他說他住仰德大
    道那邊，伊請他走路回去，他說太遠，伊給被告三次機會，
    被告執意要騎，伊就叫同仁拿酒測機對被告來酒測，測出值
    達每公升0.69毫克。說話反反覆覆，有酒味，所以判定他不
    能安全駕駛等語（參見原審卷第19至20頁），並有酒精測試
    表、刑法第185條之3案件觀察紀錄表、臺北市政府警察局舉
    發違反道路交通管理事件通知單影本附卷（參見偵查卷第8
    至9頁、第24頁後）可憑，應甚明確。查證人楊清福係執勤
    警員，與被告本不相識，應無故意構陷被告之理，且業經原
    審命以證人身分具結，確保其證言之真正。又若非警方確實
    有看見被告騎乘機車至便利商店，如何得知被告身上有機車
    鑰匙，而加以盤查取出？可知，警員確有看見被告騎乘機車
    至便利商店，上開證言，自屬可信。
  (二)雖被告於原審辯稱：警員楊清福所述發現伊之時間為凌晨4
    時許不正確等語，並提出其於97年8月28日凌晨3時36分許，
    前往臺北市○○區○○路25號7-11超商購買酒類之統一發票
    影本（參見原審卷第32頁）為據。然人對時間之記憶，除非
    係對自己有重要意義之時刻，會特別有印象，否則，不會去
    特別記住日期，何況幾時幾分。證人楊清福就發現被告之時
    間於原審審理中先證稱：係97年8月28日凌晨4時許，乃係憑
    模糊印象所為之證述，嗣經提示上開資料回復記憶後，又改
    稱係97年8月28日凌晨3時40分以前（參見原審卷第21至22頁
    ），參之警員楊清福製作之97年8月28日3時40分酒測紀錄（
    參見偵查卷第8頁）以觀，應以證人關於97年8月28日凌晨3
    時40分前，發現被告騎機車之證述屬實。
  (三)又證人即被告之友人曹啟恭於原審審理中雖結證稱：97年8
    月27日晚上8 、9 時許，伊在7-11遇到被告，伊有騎機車載
    被告前往臺北市○○區○○街上卡拉OK喝酒，伊載他去時被
    告沒有騎機車，他在那邊吃東西，當時沒有看到被告之機車
    ，我載他過去就回來，沒有與被告一起唱過歌等語（參見原
    審卷第23至25頁）。惟證人曹啟恭既非邀被告一起去唱歌，
    何須費心載被告前往北投；設如被告當時有騎機車放置於
    7-11 處，被告本可騎自己之機車前往，何勞證人曹啟恭單
    程搭載，上開證言已有疑義。縱該證人曹啟恭於97年8月27
    日晚上8 、9時許確曾載送被告前往臺北市○○區○○街卡
    拉OK店，然證人亦證稱沒有看到被告所騎駛之車牌CWP-266
    號重型機車停放在臺北市○○區○○路25號7-11超商前，不
    能資為有利於被告之認定。至被告所辯當晚在卡拉OK店被打
    受傷乙節，固有所提97年8月28日台北市立聯合醫院驗傷診
    斷書及報案三聯單各乙紙可證 (偵卷第25頁、26頁)，惟所
    稱自卡拉OK店搭計程車直接回家乙節，則乏證據可佐，所辯
    自不可採。
  (四)按當人飲酒後，若以呼氣酒精濃度測試器測得之呼氣濃度達
    到每公升0.25毫克時，輕度協調功能降低；達到每公升0.5
    毫克時，反應較慢、感覺減低，將影響駕駛；達到每公升0.
    75毫克時，思考與個性行為均會改變；達到每公升1.0 毫克
    時，步態不穩、噁心嘔吐、精神混惑不清晰；達到每公升1.
    5 毫克時，說話不清楚、感覺喪失，視力模糊；達到每公升
    2.0 毫克時，體溫與血糖均降低，肌肉控制差，甚至導致癲
    癇發作；達到每公升3.5 毫克時，則已神智不清，反射減低
    ，甚至呼吸抑制，業據行政院國軍退除役官兵輔導委員會臺
    北榮民總醫院以88年8 月5 日（88）北總內字第26868 號函
    示可查。被告為警查獲時之酒測濃度高達每公升0.69毫克，
    依上揭說明，將影響駕駛而造成公共危險，足認被告駕駛上
    開機車為警測試當時已達不能安全駕駛車輛之程度至為明確
    。本案事證明確，被告犯行洵堪認定，應依法論科。
二、核被告所為，係犯刑法第185 條之3 之服用酒類不能安全駕
    駛動力交通工具而駕駛罪。被告有如事實欄所載前科執行情
    形，此有臺灣高等法院被告前案紀錄表在卷可憑，其於前案
    有期徒刑執行完畢後5 年內，故意再犯有期徒刑以上之本罪
    ，為累犯，應依法加重其刑。
三、原審本於上開相同之認定，援引刑法第185條之3、第47條第
    1項、第41條第1項前段，刑法施行法第1條之1第1項規定，
    並審酌被告前有1次酒後駕車行為，不但有害於交通安全，
    而且對他人生命、身體、財產均造成危險，仍不知警惕，再
    犯本案，仍飾詞辯解，不知反省，態度不佳等一切情狀，量
    處有期徒刑4月，並諭知易科罰金之折算標準。核原審認事
    用法並無違誤，量刑亦頗適當。被告上訴，仍執陳詞，空言
    否認，核無理由，上訴應予駁回。
據上論斷，應依刑事訴訟法第368條，判決如主文。
本案經檢察官曾俊哲到庭執行職務。
中    華    民    國    98    年    4    月    16    日
                  刑事第十七庭  審判長法  官  趙功恆
                                      法  官  高明哲
                                      法  官  陳世宗
以上正本證明與原本無異。
不得上訴。
                                      書記官  魏汝萍
中    華    民    國    98    年    4     月    16    日
附錄：本案論罪科刑法條全文
中華民國刑法第185條之3
服用毒品、麻醉藥品、酒類或其他相類之物，不能安全駕駛動力
交通工具而駕駛者，處1年以下有期徒刑、拘役或科或併科15萬
元以下罰金。


司法院資訊處製作；財團法人民間司法改革基金會備份。
